臺灣彰化地方法院刑事判決　　　　　　　96年度訴字第1631號
公　訴　人　臺灣彰化地方法院檢察署檢察官
被　　　告　甲○○
選任辯護人　張志新律師
上列被告因違反槍砲彈藥刀械管制條例案件，經檢察官提起公訴
（96年度偵字第6984號），本院判決如下：
    主    文
甲○○未經許可，持有空氣槍，處有期徒刑壹年柒月，併科罰金
新臺幣萬元，罰金如易服勞役，以新臺幣壹仟元折算壹日。扣
案空氣槍壹支（槍枝管制編號0000000000號，含狙擊鏡壹個、高
壓空氣鋼瓶壹瓶）沒收。
    犯罪事實
一、甲○○明知可發射金屬具殺傷力之槍枝，係屬槍砲彈藥刀械
    管制條例所管制之物品，非經中央主管機關許可，不得持有
    ，竟仍基於持有空氣槍之犯意，於民國96年7 月21日上午9
    時許，在臺中市○○路與太原北路附近之跳蚤市場，以新臺
    幣（下同）8,000 元之價格，向某真實姓名年籍不詳之成年
    人，購得可發射金屬具有殺傷力之空氣槍1 枝（含狙擊鏡1
    個、高壓空氣鋼瓶1 瓶；槍枝管制編號0000000000）及可供
    上開空氣槍使用之鋼珠1 罐後，即自斯時起，未經許可持有
    之。嗣於96年7 月23日中午12時5 分許，甲○○持上揭空氣
    槍裝入鋼珠後，在彰化縣福興鄉○○村○○路○ 段22號旁射
    擊樹上斑鳩時，為巡邏員警當場查獲，並扣得該具有殺傷力
    之空氣槍1 枝（含狙擊鏡1 個、高壓空氣鋼瓶1 瓶）及可供
    上開空氣槍使用之鋼珠1 罐，而查悉上情。
二、案經彰化縣警察局鹿港分局報請臺灣彰化地方法院檢察署檢
    察官偵查起訴。
    理    由
一、證據能力部分：
    本案下揭全部卷證所涵括之供述證據及非供述證據，經本院
    依法踐行調查證據程序，公訴人、被告及辯護人均不爭執各
    該證據之證據能力，且亦查無依法應排除其證據能力之情形
    ，是後述所引用證據之證據能力均無疑義，合先敘明。
二、上開犯罪事實，業據被告甲○○迭於警詢、偵查中及本院審
    理時坦承不諱，且扣案之上開空氣槍1 枝，經警送內政部警
    政署刑事警察局鑑驗，以性能檢驗法及動能測試法鑑定結果
    為：送鑑空氣槍1 枝（槍枝管制編號0000000000），認係氣
    體動力式槍枝，以外接高壓鋼瓶內氣體為發射動力，經以金
    屬彈丸測試3 次，其中彈丸（直徑6.00mm、重量0.88g） 最
    大發射速度為192 公尺/ 秒，計算其動能為16焦耳，換算單
    位面積動能為57焦耳/ 平方公分，而依日本科學警察研究所
    之研究結果，彈丸單位面積動能達20焦耳/ 平方公分，則足
    以穿入人體皮肉層，此有該局96年8 月16日刑鑑字第096011
    6339號槍彈鑑定書1 份在卷可稽（見偵查卷第9 頁至第11頁
    ），依上開鑑驗結果，上開空氣槍1 枝，如經外接高壓氣體
    為發射動力，其發射彈丸單位面積動能既已遠高於每平方公
    分20焦耳，堪認該支空氣槍確具殺傷力無礙。此外，尚有專
    供該空氣槍使用之狙擊鏡1 個、高壓空氣鋼瓶1 瓶、鋼珠1
    罐扣案足資佐證，被告上開不利於己之自白，核與事實相符
    。本案事證已臻明確，被告未經許可，持有空氣槍犯行堪以
    認定，應予依法論科。
三、查被告所持有之空氣槍1 枝，屬槍砲彈藥刀械管制條例第4
    條第1 項第1 款所稱之空氣槍，依同條例第5 條之規定，非
    經主管機關許可均不得持有。核其所為，係犯槍砲彈藥刀械
    管制條例第8 條第4 項之未經許可持有空氣槍罪。又被告未
    經許可持有空氣槍之行為，所犯為法定本刑3 年以上10年以
    下有期徒刑，併科新臺幣7 百萬元以下罰金之重罪，然被告
    持有前開具殺傷力之空氣槍目的，僅係為一時好奇，業據被
    告自承在卷，伊顯係對國家重典認識不夠深切，致犯此重罪
    ，被告性格尚非不可教化，另被告並未持該扣案槍枝作為其
    他犯罪之用，則以本案犯罪之具體情狀及行為背景觀之，認
    縱宣告法定最低度之刑，猶嫌過重，情輕法重，於客觀上足
    以引起社會一般人之同情而顯可憫恕，爰依刑法第59條之規
    定，酌予減輕其刑。爰審酌被告之素行雖非甚佳（參卷附之
    臺灣高等法院被告前案紀錄表），且其明知未經主管機關許
    可不得持有空氣槍，仍為持有之行為，犯罪動機實屬可議，
    並對社會治安存有潛在之危險，惟其未曾以該槍犯罪，亦未
    因此造成公眾或他人之現實惡害，且其持有之空氣槍數量為
    1 枝，暨被告犯後始終坦認犯行，態度尚稱良好等一切情狀
    ，量處如主文所示之刑，並就併科罰金部分，諭知易服勞役
    之折算標準。又被告前於89年即因竊盜案件經法院判處有期
    徒刑10月，緩刑3 年確定，緩刑期滿後卻再犯本案犯行，且
    目前另有詐欺案件在臺灣臺南地方法院審理中，有上開前案
    紀錄表可按，是自不宜再宣告緩刑，附此敘明。
四、扣案空氣槍1 枝（含狙擊鏡1 個、高壓空氣鋼瓶1 瓶；槍枝
    管制編號0000000000），為具殺傷力之空氣槍，已如前述，
    係屬槍砲彈藥刀械管制條例第4 條第1 項第1 款所稱之槍砲
    ，依同條例第5 條之規定，非經中央主管機關許可不得製造
    、販賣、運輸、持有及轉讓，係違禁物，應依刑法第38條第
    1 項第1 款規定，宣告沒收。至於扣案之鋼珠1 罐，既非違
    禁物，亦非該空氣槍之主要組成零件，爰不為沒收之諭知。
據上論斷，應依刑事訴訟法第299 條第1 項前段，槍砲彈藥刀械
管制條例第8 條第4 項，刑法第11條前段、第59條、第42條第3
項，刑法第38條第1 項第1 款，判決如主文。
本案經檢察官吳曉婷到庭執行職務。
中　　華　　民　　國　　96　　年　　12　　月　　31　　日
                  刑事第四庭    審判長法  官  周淡怡
                                      法  官  周莉菁
                                      法  官  吳永梁
以上正本證明與原本無異。
如不服本判決，應於判決送達後10日內，向本院提出上訴書狀，
上訴書狀應「敘述具體上訴理由」，並按他造當事人之人數附繕
本。「切勿逕送上級法院」。
中　　華　　民　　國　　96　　年　　12　　月　　31　　日
                                      書記官  陳美敏
附錄本案論罪科刑法條全文：
槍砲彈藥刀械管制條例第8條
未經許可，製造、販賣或運輸鋼筆槍、瓦斯槍、麻醉槍、獵槍、
空氣槍或第4 條第1 項第1 款所定其他可發射金屬或子彈具有殺
傷力之各式槍砲者，處無期徒刑或5 年以上有期徒刑，併科新臺
幣1 千萬元以下罰金。
未經許可，轉讓、出租或出借前項所列槍枝者，處 5 年以上有期
徒刑，併科新臺幣 1 千萬元以下罰金。
意圖供自己或他人犯罪之用，而犯前二項之罪者，處無期徒刑或
7 年以上有期徒刑，併科新臺幣 1 千萬元以下罰金。
未經許可，持有、寄藏或意圖販賣而陳列第 1 項所列槍枝者，處
3 年以上10年以下有期徒刑，併科新臺幣700 萬元以下罰金。
第 1 項至第 3 項之未遂犯罰之。
